臺灣屏東地方法院刑事判決                          九十一年度易字第一一號
    公  訴  人  臺灣屏東地方法院檢察署檢察官
    被      告  甲○○
    被      告  己○○
右被告因傷害案件，經檢察官提起公訴（九十年度偵字第四○一七號、第六○一八號
），本院判決如左：
     主  文
甲○○、己○○，共同傷害人之身體，甲○○處有期徒刑伍月，己○○處有期徒刑貳
月，如易科罰金，均以參佰元折算壹日。
     事  實
一、甲○○、己○○及戊○○ (另為審結)，於民國九十年四月二十一日十二時許，
    在高雄市左營區○○○路七四七號九和汽車公司營業所，因汽車貸款糾紛，而與
    乙○○、丁○○發生爭執，三人竟基於共同傷害人身體之犯意聯絡，由甲○○、
    戊○○出手毆打乙○○，戊○○另與己○○徒手毆打丁○○，致乙○○受有肝裂
    傷合併腹腔積血之傷害，丁○○受有右額頭部撕裂傷之傷害。
二、案經乙○○、丁○○告訴臺灣屏東地方法院檢察署檢察官偵查起訴。
     理  由
一、訊據被告甲○○固坦承毆打乙○○，惟辯稱：是我與乙○○互毆，戊○○並未在
    場，且我也不認識戊○○云云；被告己○○則辯稱：是丁○○先打我，我才打他
    的云云。經查：右揭犯罪事實，業據告訴人乙○○、丁○○指訴綦詳，且甲○○
    確與戊○○共同毆打乙○○等情，並經證人即在場之九和汽車公司職員丙○○到
    庭證述：「當天是甲○○、甲○○的兒子、女兒、甲○○的朋友，先到我們公司
    ，吳雅玲跟丁○○後到，他們沒有談幾句話就打起來，兩邊的人都有出手，丁○○的頭不知道被誰用椅子打到流血，我又看到甲○○將吳雅玲拖到桌子的另外一
    邊（她們二人本來是分站在桌子兩邊扭打的），甲○○的朋友就用腳踹吳雅玲，
    我看到吳雅玲的臉色很難看，所以就叫我們公司的同事進來，後來她們就散了，
    我們就將吳雅玲及丁○○送到榮總就醫」、「 (提示偵卷第三十七頁照片)照片
    中人 (即戊○○)是否就是當天到場甲○○的朋友？是的」等語屬實。此外，復
    有診斷證明書三紙在卷為憑，事證明確，被告二人犯行洵堪認定。
二、核被告等所為，係犯刑法第二百七十七條第一項之普通傷害罪。被告二人與戊○○就上揭犯行，有犯意聯絡及行為分擔，皆為共同正犯。爰審酌被告二人犯後對
    犯行大部分能坦承不諱，且被告甲○○尚無前科，素行尚稱良好，惟甲○○為人
    之母，明知其子正值血氣方剛之年，易衝動行事，竟不思教導子女循和平之途解
    決糾紛，反為細故，即夥同其子對他人暴力相向，及告訴人因此所造成損害之程
    度等一切情狀，分別量處如主文所示之刑，並均諭知易科罰金之折算標準。
據上論斷，應依刑事訴訟法第二百九十九條第一項前段、刑法第二十八條、第二百七
十七條第一項、第四十一條第一項前段、罰金罰鍰提高標準條例第一條前段、第二條
，判決如主文。
本案經檢察官張啟聰到庭執行職務
中      華      民      國     九十一     年     五     月    二十一    日
                                      臺灣屏東地方法院刑事第二庭
                                          法  官  包梅真
右正本證明與原本無異。
如不服本判決應於收受本判決送達後十日內向本院提出上訴書狀，其未敘述上訴理由
者，並得於提起上訴後十日內向本院補提理由書狀（均須按他造當事人之人數附繕本
 ）「切勿逕送上級法院」
                                          書記官  蔡進吉
中      華      民      國     九十一     年     五     月    二十一    日
附錄法條：
刑法第二百七十七條第一項
傷害人之身體或健康者，處三年以下有期徒刑、拘役或一千元以下罰金。
